【裁判字號】    92,上訴,121
【裁判日期】    920612
【裁判案由】    廢棄物清理法
【裁判全文】
臺灣高等法院臺中分院刑事判決                    九十二年度上訴字第一二一號
    上  訴  人
    即  被  告  甲○○
    上  訴  人
    即  被  告  乙○○
    右  一  人
    選任辯護人  蘇俊維
右上訴人等因廢棄物清理法案件，不服臺灣台中地方法院九十一年度訴字第一五九四
號中華民國九十一年十一月二十七日第一審判決（起訴案號：臺灣台中地方法院檢察
署九十年度偵字第二○一八六號；移
），提起上訴，本院判決如左：
      主  文
上訴駁回。
      事  實
一、乙○○前於民國（下同）八十六年間因賭博罪，經原審法院判處有期徒刑三月確
    定，並於八十六年八月四日易科罰金執行完畢；復於八十九年間因違反廢棄物清
    理法案件，經原審法院判處有期徒刑一年二月，後經本院於九十年四月十八日以
    九十年度上訴字第一九二號判決、最高法院於九十年六月二十一日以九十年度台
    上字第三八三○號判決相繼駁回其上訴而告確定（本件於本案未構成累犯）。其
    明知從事廢棄物清除、處理業務者，應向直轄市、縣（市）主管機關或中央主管
    機關委託之機關申請核發公民營廢棄物清除處理機構許可文件（舊法為許可證）
    後，始得受託清除廢棄物業務，竟未經申請核發許可文件，即基於概括之犯意：
  (一)先於九十年九月十六日上午八時四十分許，僱用與其有犯意聯絡之丙○○、丁○○（洪、陳二人業經原審法院於九十一年六月四日，以九十一年度訴字第七○四
    號各判處有期徒刑一年二月，緩刑四年），以每車新台幣（下同）五百元之代價
    ，分別駕駛車牌號碼ＧＶ─５２７號、５Ｊ─２８９號營業用大貨車，自臺中縣
    清水鎮港都藝術館附近由乙○○所承包之眷村改建建築物拆除工地，將拆除後屬
    一般事業廢棄物之磚塊、木板、紙等建築廢棄物載運至臺中縣梧棲鎮○○路三四
    三號大德國小操場中央堆置，而從事廢棄物之清除工作。嗣於同日上午九時三十
    分許，丙○○、丁○○駕駛前開車輛至上址傾倒之際，為大德國小校長黃永錄發
    覺後報警處理，並查悉上情。
  (二)乙○○又於九十年九月中旬某日起至同年月二十一日止，僱用有犯意聯絡之已成
    年不詳姓名年籍之貨車司機，自台中縣清水鎮○○路與中社路口「果貿陽明新村
    」新建工地，載運屬一般事業廢棄物之磚塊、木材、塑膠、玻璃等建築廢棄物，
    並由未經主管機關許可之甲○○提供其父親王村雄所有坐落在台中縣龍井鄉○○
    段第二○七五號土地，作為回填土地上水池之用。嗣於九十年九月二十一日中午
    十二時二十分許，為警在上址查獲，始查悉上情。
二、案經台中縣警察局烏日分局報請臺灣臺中地方法院檢察署檢察官偵查起訴，及臺
    灣臺中地方法院檢察署檢察官自動檢舉後移請原審併辦。
      理  由
一、就事實一之(一)部分：訊據上訴人即被告乙○○對於僱用丙○○自其所承包之拆屋
    工程（位於港都藝術館附近）載運磚塊之事實，惟矢口否認有何事實一之(一)之犯
    行，辯稱：伊是叫丙○○載去億親廢土場傾倒，沒有叫他載去大德國小倒，而且
    所載的東西是磚塊，沒有廢棄物，丁○○是臨時加入云云。惟查，右揭一之(一)之
    事實，業據丙○○、丁○○於原審法院九十一年度訴字第七○四號案件警詢、偵
    查中坦承載運廢棄物至大德國小傾倒等情不諱；丁○○並詳細供承：「（阿扣不
    是在場之證人？）實際上乙○○通知我們去載的，不是證人，案發後我們通知王
    （指乙○○），王提供阿扣的電話，叫我們供他出來」、「我們去載土的地方不
    是在向上路，是在清水鎮港都藝術館附近的眷村改建工地」、「（為什麼載去該
    地〈指大德國小〉倒）是王叫我們載去的」等語屬實（詳見偵字第一七一二七卷
    第五七頁）；並經該案證人黃永錄、台中縣環境保護局稽查員廖文杰於警詢中證
    述屬實，復有臺中縣環境保護局稽查工作紀錄一份、現場照片十六張、現場圖一
    份等在卷可稽（詳見偵字第一七一二七號卷第二五頁、二七頁至三九頁）；而丙○○、丁○○二人亦經原審法院於九十一年六月四日，以九十一年度訴字第七○
    四號各判處有期徒刑一年二月，緩刑四年，有該判決書存卷可參（詳見原審卷第
    七五至七八頁）。又丙○○、丁○○二人係自臺中縣清水鎮內由乙○○所承包之
    某拆除工地內載運建築廢棄物乙節，亦經丁○○、劉昱顯（綽號阿扣）於該案偵
    查中供證無訛（詳見偵字第一七一二七號卷第五六至五八頁）。而丙○○、丁○○二人所清運之廢棄物為營建工地拆除所產生之磚塊、木板、紙等，亦據證人廖
    文杰於警詢時證稱明確（詳見偵字第一七一二七號卷第十九頁），且該廢棄物均
    未做分類即傾倒大德國小操場內，亦有上開照片可證；被告乙○○前亦曾因未向
    主管機關申請核發廢棄物清除處理之許可證或核備文件，而從事廢棄物之清除、
    處理案件，經原審法院判處有期徒刑一年二月，後經本院於九十年四月十八日以
    九十年度上訴字第一九二號判決、最高法院於九十年六月二十一日以九十年度台
    上字第三八三○號判決相繼駁回其上訴而告確定，有各該判決資料在卷可參（詳
    見原審卷第一一一至一一八頁）。其甫被判刑確定過，對此應有認知；且所謂「
    清除」係指廢棄物之收集、運輸行為，是本件被告僱用丙○○、丁○○為上述廢
    棄物之運輸行為，核屬清除之範圍，殆無疑義。又丙○○、丁○○於警詢之初均
    供稱被查獲之建築廢棄物係自台中市○○路某處工地載運，丙○○另證稱：當時
    在工地現場有一名外號叫「阿扣」之人，平時有工作時都由「阿扣」以電話聯絡
    伊，不知道「阿扣」之住處、真實姓名等，而丁○○且稱綽號「阿扣」者為老闆
    ，但不知其住處及真實姓名，老闆的行動電話為0000000000號等語（
    詳見偵字第一七一二七卷第十頁至十五頁）。丙○○、丁○○於九十年九月十六
    日檢察官初次訊問時仍稱：受「阿扣」之人僱用，待檢察官查得0000000
    000號行動電話之使用人為劉昱顯，並傳證綽號「阿扣」之劉昱顯到庭訊問，
    經劉昱顯證述九十年九月十六日並未通知丙○○、丁○○二人載運廢棄物後，丁○○知無可隱瞞，始當庭供承：「（阿扣不是在場之證人？）實際上乙○○通知
    我們去載的，不是證人，案發後我們通知王（指乙○○），王提供阿扣的電話，
    叫我們供他出來」、「我們去載土的地方不是在向上路，是在清水鎮港都藝術館
    附近的眷村改建工地」、「（為什麼載去該地〈指大德國小〉倒）是王叫我們載
    去的」等語，並提供被告乙○○使用之電話為0000000000號（詳見偵
    字第一七一二七卷第五○、五六、五七頁）。若丙○○、丁○○所載運者僅為磚
    塊，並非廢棄物，且被告係要丙○○、丁○○載至其所稱之億親廢土場傾倒，而
    非任意違法傾倒在大德國小，被告為何要丙○○、丁○○為不實之供述？在在顯
    示被告明知所為非法而故為之。被告另稱丁○○是臨時加入，於原審審理時亦稱
對丁○○沒印象，然丁○○既能說出綽號「阿扣」之劉昱顯使用之行動電話號碼
    ，並經查證屬實，且丁○○所稱被告使用之上開行動電話號碼亦為被告於該案偵
    查中所是認（詳見偵字第一七一二七卷第七二頁），若丁○○非受僱於被告，何
    以對上情瞭然若此！被告上開所辯係事後卸責之詞，不足採信。另證人丙○○於
    本院調查時到庭證稱：乙○○本來要伊載運到廢土場倒云云，另證人丁○○亦證
    稱本來是要載去億親廢土場倒云云，並均供稱渠等載到大德國小時，看到有人在
    傾倒，丁○○問該人可否在此傾倒，該人說可以，所以才將廢土倒在該處云云，
    與渠等於所犯案件中之供述不合，且證人等在該案警詢、偵查中從未提及原要將
    廢棄物運至所謂之億親廢土場，所證顯係事後偏袒迴護被告之詞，自不足採。被
    告乙○○此部份事證已臻明確，犯行堪以認定。
二、就事實一之(二)部分：訊據被告甲○○坦承無償提供其父之土地給被告乙○○回填
    磚塊，惟否認有何違反廢棄物清理法之犯行，辯稱：伊為了要蓋豬舍才提供土地
    給乙○○回填，伊所要的是磚塊，磚塊當中當然會夾雜一些木材，傾倒入水池之
    後，有些木頭會浮起來，伊有請現場人員將木材撈起來堆置成堆，然後將這些木
    材載走，伊對法律不清楚，認為這樣回填應該沒有關係云云；另訊據被告乙○○
    坦承僱用司機載運磚塊前往台中縣龍井鄉○○段第二○七五號土地回填水池等情
    ，惟亦矢口否認有何違反廢棄物管理法之犯行，辯稱：伊僱請司機載運回填者為
    磚塊，且九月十五日台中縣環保局海線稽查隊也到過現場稽查，稽查人員也說沒
    有違規，且要伊不要再傾倒，所以從該次稽查以後伊就未再傾倒了，伊所傾倒用
    以回填水池者並非廢棄物云云。惟查：
  (一)被告於原審辯稱「果貿陽明新村」新建工程，包含有房屋拆除、剩餘土石清運及
    廢棄物清理等部分，伊只是承包剩餘土石清運部分，而廢棄物清理伊是介紹政展
    環保工程股份有限公司（下稱政展公司）與高立營造股份有限公司（下稱高立營
    造）簽約，依照契約書一定要政展公司出面才有辦法處理，但事實上政展公司還
    沒有開始清運就發生本案云云。經查：被告乙○○甫於八十九年間因違反廢棄物
    清理法案件經法院判刑確定，已如前述，其對於從事廢棄物清除、處理業務，應
    取得主管機關核發許可文件，應無不知之理。被告乙○○雖辯稱，伊只是單純介
    紹政展公司與高立營造簽約處理廢棄物云云，惟證人即政展公司實際負責人尤慶
    農於原審到庭具結證稱：乙○○告訴伊他在本案這裡有工作，所以來找伊，伊將
    公司以三十萬元賣給乙○○，三十萬是不包含機器部分，只有公司執照；這件工
    作實際上都是乙○○在處理，政展公司實際上都沒有處理該案工作，包含司機、
    車輛伊都不清楚由誰提供，甚至價格多少伊都不清楚，伊單純給乙○○政展公司
    的資料簽約而已；而九月二十二日他們（指乙○○與高立營造）要解約要伊去見
    證，他們什麼原因要解約伊不清楚，但是當時環保局有找我們去問等語（詳見原
    審卷第四二、四三頁）。另被告乙○○於偵訊時亦自承：與高立營造簽約是伊與
    尤慶農一起去的，但卻是伊簽約的等語（詳見偵字第二○一八六號卷第一二七頁
    ）。又證人即高立營造採購副理林彩全亦於偵訊時具結證稱：本件契約一開始是
    柯吉憲介紹的，後來介紹伊打電話過去，是與乙○○連絡上的等語（詳見偵字第
    二○一八六號卷第一三八頁）。顯見被告乙○○係實際與高立營造簽約之人無訛
    ，並參諸上開高立營造與政展公司具名簽訂之「工資合約書」內容係包括舊屋拆
    除及運離，而工資合約書所附之合約價單上所載之特別條款亦約定：「１、本工
    程乙方（即政展公司）舊屋拆除施工範圍：含表面水泥及地下基礎頭、地上物拆
    除及運棄‧‧‧３、所有廢棄物須依環保局規定做好垃圾分類，並依法令規定處
    理‧‧‧４、部分磚塊乙方須配合挖方作為路基用，後運棄‧‧‧５、進入后里
    焚化爐：一般垃圾、廢木屑、廢木材、廢紙、廢塑膠、塑膠屑、廢纖維、廢布、
    棉屑、植物性殘渣，６、磚塊進入億親合法棄土場」，有該工資合約書影本可參
    （詳見偵字第二○一八六號卷第六○、六七頁），顯見雙方契約並無區分所謂之
    房屋拆除、剩餘土石清運及廢棄物清理等部分，而係全部發包予政展公司，亦即
    實際均由被告乙○○來承包。而被告乙○○亦自承向尤慶農價購政展公司，並已
    交付三十萬元，但尚未完成變更登記（詳見原審卷第十八頁）。是以政展公司固
    有取得合法之清運許可文件，惟被告乙○○既未取得政展公司之經營權，即擅自
    承接廢棄物清運業務，即難認其清運廢棄物之行為已取得主管機關之清運許可甚
    明。
  (二)次查，被告乙○○於原審雖辯稱所清運之廢棄物，在「果貿陽明新村」新建工地
    即已完成分類，惟經證人即台中縣環保局稽查員周志勇於偵訊時到庭具結證稱：
    在台中縣龍井鄉○○段第二○七五號土地所查獲用以回填水池之廢棄物，並未分
    類的很清楚，種類有磚塊、木材、垃圾等物，水池外也有一堆木材，那些是屬事
    業廢棄物等語（詳見偵字第二○一八六號卷第二○九頁），並參諸「甲○○違反
    廢棄物清理法現場照片」（詳見同卷第四十九頁至第五十三頁）亦顯示，所回填
    及堆置之物品中，除磚塊外，亦確有塑膠類廢棄物及木材等物，且所佔比率亦不
    低，復有行政院環境保護署稽查大隊中區隊環境稽查工作紀錄一紙在卷記載現場
    之廢棄物為建築廢棄物可稽（詳見同上卷第四三頁），足見被告乙○○所辯為事
    後卸責之詞，不足採信。另被告甲○○雖辯稱不知提供土地回填係屬違法，惟被
    告甲○○既親自參與其事，對於被告乙○○所載運之物為建築工地所拆除之廢棄
    物，且有木材、塑膠類廢棄物等物夾雜其中，自不能諉為不知，此與一般用以回
    填土地之土方、砂石殊異，觀諸卷附上開照片八張自明，被告甲○○辯稱不知違
    法顯與事實不符，且亦不得因其不知法律之規定即免除其刑責，刑法第十六條前
    段亦定有明文；又上開物品係屬建築廢棄物，亦已如前述，被告甲○○所辯上開
    物品非廢棄物，亦不足採。
  (三)被告乙○○雖又辯稱：九十年九月十五日台中縣環保局海線稽查對曾到過現場稽
    查，稽查人員表示無違規情事，但表示不要再傾倒，所以從該次稽查以後伊就未
    再傾倒云云。惟查：台中縣環保局稽查隊海區隊確曾於九十年九月十五日，由該
    隊約僱人員戊○○主動前往台中縣龍井鄉○○段第二○七五號土地巡查，有該局
    九十二年二月十三日環廢字第○九二○三四九三一○○號函在卷可稽（詳見本院
    卷第六九頁）。經傳喚證人戊○○到庭結證稱：「（你有沒有詳細檢查現場所有
    的傾倒物？）‧‧‧水池裡面傾倒的是營建廢棄物磚瓦、混凝土、廢棄木料、還
    夾雜著少許的玻璃瓶，那些應該是拆除房子的廢棄物」、「（知否依照廢棄物清
    理法的規定，廢棄物如何分類？）廢棄物分為一般廢棄物、事業廢棄物，事業廢
    棄物又分為一般事業廢棄物及有害事業廢棄物」、「（依照當天你在現場所看的
    ，現場水池所傾倒的廢棄物‧‧‧是否屬於何種廢棄物？）在水池那些應該是屬
    於一般事業廢棄物」等語（詳見本院卷第九○、九一頁）。足見證人戊○○於九
    十年九月十五日主動前往上開地點巡查時所見現場傾倒供回填水池者為建築廢棄
    物。雖證人戊○○當日並未主動舉發，且證人當日有照相並以一般用紙加以紀錄
    ，然事後均未保留該等資料，惟據證人說明：「（水池部分的廢棄物，既然屬於
    一般事業廢棄物，為何沒有舉發？）這個情形當然是屬於違反廢棄物清理法，因
    為當天甲○○說那個地方是屬於他父親的地，他本身是從事畜牧業，他是要把那
    塊地填起來蓋畜牧用的豬舍，所以我只告訴他，這樣的行為是不對的，請他不要
    再繼續傾倒，然後我們就離開。甲○○的行為是違法的，但是一般的百姓對於法
    令不是很熟悉，我們才先對他勸導，並且會持續觀察，只是暫不作舉發，如果不
    聽勸阻，我們才會正式的舉發」、「（為何當天勸導時並沒有製作紀錄？而且如
    果要追蹤，為何在當天所作的簡要紀錄及照片並沒有留存？）我是台中縣環保局
    稽查隊，通常外出處理的是人民陳情的案件，也會電腦列管，當天是路過偶然的
    看到，因為一般的民眾對法令不並很清楚，所以我會先向他們作勸導，所以當天
    才沒有正式的舉發，會做簡要的紀錄及照片，只是要做嚇阻的用途，因為後來二
    十一日環保署有到現場作正式的取締，所以我當時認為這些資料沒有必要在留存
    ，而且我也覺得沒有留存的必要，所以我就把資料處理掉」等語（詳見本院卷第
    九二、九三頁）；且當日證人戊○○主動巡查後確實未製作「稽查紀錄」（即正
    式紀錄），亦有台中縣環保局前開函文可憑。參以證人戊○○在當日所作非正式
    紀錄及相片均未保留之情況下，並未規避因此可能之相關責任，明確證述現場所
    傾倒回填水池者為建築廢棄物，其所為證述應堪採信，尚不得以證人戊○○未當
    場立即舉發，即認當時在現場所回填者僅有「磚塊」，而無夾雜其他物品。雖證
    人戊○○又證稱：「‧‧‧現場還停有一部三十五噸的貨車滿載磚瓦（沒有其他
    的塑膠、鋼筋等廢棄物，我們俗稱為剩餘土石方），我過去到現場查看詢問那部
    貨車的司機，那位司機說這一車是準備倒在水池內」、「（貨車上的廢棄物如何
    ？）它是屬於剩餘土石方，如果他任意傾倒，才會違反廢棄物清理法，因為當天
    他還沒有傾倒，所以這個部分我們不能認為他有違反廢棄物清理法」等語，然亦
    不能因此謂證人戊○○當日所見回填水池者非建築廢棄物。被告乙○○所辯尚難
    採信。此部份事證亦臻明確，被告乙○○、甲○○之犯行堪以認定。至被告聲請
    本院到現場開挖，以明所傾倒者僅有磚塊，本院以由卷附現場照片顯示，現場之
    廢棄物並非僅有單純之磚塊一物甚明，核無前往開挖之必要，附此敘明。
三、被告乙○○之選任辯護人雖辯護稱，上開物品係「剩餘土石方」而非廢棄物，其
    清除、處理並非廢棄物清理法之範圍，且屬民間回填範疇，並無任何違法或違規
    可言等語。惟按所謂「一般廢棄物」係指垃圾、糞尿、動物屍體或其他非事業機
    構所產生足以污染環境衛生之固體或液體廢棄物之謂。又「事業廢棄物」之有害
    事業廢棄物，即由事業機構所產生具有毒性、危險性，其濃度或數量足以影響人
    體健康或污染環境之廢棄物，而一般事業廢棄物即由事業機構所產生有害事業廢
    棄物以外之廢棄物（廢棄物清理法第二條參照）。又依據內政部訂頒之「營建剩
    餘土石方處理方案」規定，營建剩餘土石方之種類包括建築工程、公共工程及建
    築物拆除工程施工所產生之剩餘泥、土、砂、石、磚、瓦、混凝土塊；惟不包括
    施工所產生之金屬屑、玻璃碎片、塑膠類、木屑、竹片、紙屑、瀝青等廢棄物。
    查：被告乙○○僱請司機丙○○、丁○○二人所清運之廢棄物為營建工地所拆除
    產生者，除磚塊外尚夾雜木板、紙等物；另被告乙○○傾倒回填在被告甲○○所
    提供之土地上，係「果貿陽明新村」新建工地所產生者，除磚塊外，亦夾雜木材
    、塑膠、玻璃等物，顯非單純之「剩餘土石方」，應係建築廢棄物，且為廢棄物
    清理法第二條第一項第二款第二目規定之一般事業廢棄物。況依環保署九十一年
    五月八日環署廢字第○九一○○二六七二六號函說明二所示：「依據內政部訂頒
    之『營建剩餘土石方處理方案』規定，營建剩餘土石方之種類包括建築工程、公
    共工程及建築物拆除工程施工所產生之剩餘泥、土、砂、石、磚、瓦、混凝土塊
    。另依據行政院八十六年十二月三十一日台八十六內字第五二一○九號函示明確
    認定剩餘土石方、磚瓦、混凝土塊為有用資源，非屬廢棄物範圍，其主管機關為
    內政部營建署。如營建剩餘土石方依「營建剩餘土石方處理方案」規定合法處理
    者，均不以廢棄物認定」，亦有該函附卷可稽（詳見原審卷第一八六、一八七頁
    ）。而依「營建剩餘土石方處理方案」之「貳、適用範圍」規定：「營建工程產
    生剩餘之泥、土、砂、石、磚、瓦、混凝土塊，經暫屯、堆置可供回收、分類、
    加工、轉運、處理、再生利用者，自屬有用之土壤砂石資源；其供營建土石方資
    源暫屯、堆置、破碎、碎解、洗選、篩選、分類、拌合、加工煆燒、回收、處理
    、再生利用功能及機具設備之場所，稱為土石方資源堆置處理場，簡稱土資場」
    ；另該方案之「參、剩餘土石方處理方針：一、建築工程剩餘土石方處理（一）
    亦規定：直轄市、縣（市）政府主管建築機關，審核建築施工計畫說明書，內容
    應包括剩餘土石方處理計畫。其自設土資場者，得將設置計畫併建築計畫，提出
    申請，合併審查，有效落實土石方資源回收處理再利用。此外對於如何取得文件
    、主管機關查核、檢查、違規棄置剩餘土石之處置均有詳細規定。依上開規定，
    即便單純之建築工程剩餘土石方，其處理亦有嚴密之管控程序，絕非可任意傾倒
    ，辯護意旨認此為民間回填範圍，並無違法可言，尚非的論，自無可採
四、按「清除」係指事業廢棄物之收集、運輸行為，行政院環境保護署八十八年六月
    二十九日修正發佈之「事業廢棄物貯存清除處理方法及設施標準」第二條第六款
    、第二款分別定有明文。核被告乙○○明知未依法領有廢棄物之清除、處理許可
    文件，即載運廢棄物而為清除，係犯現行廢棄物清理法第四十六條第一項第四款
    之罪；另被告甲○○則犯同法第四十六條第一項第三款之未經主管機關許可提供
    土地回填廢棄物罪。雖被告二人行為時，依據當時廢棄物清理法第二十二條第二
    項第四款、第三款之規定，亦有對被告等上開行為作相同之處罰規定，惟廢棄物
    清理法既經立法院三讀通過修正，並經總統於九十年十月二十四日公布，於同月
    二十六日施行，而依據修正後（即現行）廢棄物清理法第四十六條第一項第四款
    、第三款之規定，本罪之法定刑為一年以上五年以下有期徒刑，得併科新台幣三
    百萬元以下罰金，修正前廢棄物清理法第二十二條第二項第四款、第三款之罪，
    其法定刑亦為一年以上五年以下有期徒刑，得併科銀元一百萬元（即新台幣三百
    萬元）以下罰金，亦即二者處罰之輕重相當，則依據刑法第二條第一項前段之規
    定，自應依據裁判時之（即現行）廢棄物清理法第四十六條第一項第四款、第三
    款之規定，對被告二人處罰。又被告乙○○就事實一之(一)部分犯行與丙○○、丁○○間、就事實一之(二)部分犯行與姓名年籍不詳之已成年貨車司機等人彼此之間
    ，各有犯意聯絡及行為分擔，均為共同正犯。被告乙○○先後二次犯行，時間密
    接，所犯構成要件相同，顯係基於概括犯意為之，應依連續犯之規定以一罪論，
    並加重其刑。又被告乙○○前於八十六年間因賭博罪，經原審法院判處有期徒刑
    三月確定，並於八十六年八月四日易科罰金執行完畢，有其前案資料查註紀錄表
    及臺灣高等法院被告全國前案紀錄表各一件附卷可稽，其於有期徒刑執行完畢後
    五年以內再犯本件有期徒刑以上之罪，為累犯，應依刑法第四十七條規定遞加重
    其刑。被告乙○○所為如事實一之(一)部分犯行，雖未據起訴，惟被告乙○○此部
    份犯行與經起訴如事實一之(一)部分間，有連續犯之裁判上一罪關係，自為起訴效
    力所及，本院得併予審理。原審認被告乙○○、甲○○等犯罪事證明確，適用修
    正後廢棄物清理法第四十六條第一項第三款、第四款，刑法第十一條前段、第二
    條第一項前段、第二十八條、第五十六條、第四十七條規定，並審酌被告乙○○
    未依規定領有廢棄物清除、處理許可文件，擅自從事廢棄物清除工作，甫被判刑
    確定，惟仍執意為之，且於九十年九月十六日被查獲後，仍未收手，又於九十年
    九月廿一日被查獲，惡性非輕；另被告甲○○亦未經主管機關許可，即提供土地
    回填廢棄物，危害環境保護及居家衛生，所為自足非難，並審酌被告二人犯罪之
    動機、目的、手段及犯後態度等一切情狀，分別量處被告甲○○有期徒刑一年二
    月，量處被告乙○○有期徒刑二年六月，以資警懲。核原判決認事用法，均無違
    誤，量刑亦稱妥適。被告二人上訴意旨仍執陳詞，否認犯罪，指摘原判決不當，
    均無理由，應予駁回。
據上論結，應依刑事訴訟法第三百六十八條，判決如主文。
本案經檢察官己○○到庭執行職務。
中      華      民      國      九十二    年      六      月    十二    日
                                   臺灣高等法院臺中分院刑事第四庭
                                         審判長法  官  洪  耀  宗
                                               法  官  蕭  錦  鍾
                                               法  官  江  德  千
右正本證明與原本無異。
如不服本判決應於收受送達後十日內向本院提出上訴書狀，其未敘述上訴之理由者並
得於提起上訴後十日內向本院補提理由書（均須按他造當事人之人數附繕本）。
                                               書記官  吳  麗  琴
中      華      民      國    九十二     年      六       月    十三    日
【附錄論罪科刑法條】
廢棄物清理法第四十六條
有下列情形之一者，處一年以上五年以下有期徒刑，得併科新臺幣三百萬元以下罰金
：
一  任意棄置有害事業廢棄物。
二  事業負責人或相關人員未依本法規定之方式貯存、清除、處理或再利用廢棄物，
    致污染環境。
三  未經主管機關許可，提供土地回填、堆置廢棄物。
四  未依第四十一條第一項規定領有廢棄物清除、處理許可文件，從事廢棄物貯存、
    清除、處理，或未依廢棄物清除、處理許可文件內容貯存、清除、處理廢棄物。
五  執行機關之人員委託未取得許可文件之業者，清除、處理一般廢棄物者；或明知
    受託人非法清除、處理而仍委託。
六  公民營廢棄物處理機構負責人或相關人員、或執行機關之人員未處理廢棄物，開
    具虛偽證明。
無許可文件，以經營廢棄物清除、處理為常業者，處三年以上十年以下有期徒刑，得
併科新臺幣九百萬元以下罰金。
                                                                        Ｆ


司法院資訊處製作；財團法人民間司法改革基金會備份。
